【裁判字號】    97,交聲,3007
【裁判日期】    971210
【裁判案由】    聲明異議
【裁判全文】
臺灣彰化地方法院交通事件裁定        97年度交聲字第3007號
原處分機關  交通部公路總局臺中區監理所彰化監理站
異  議  人
即受處分人  甲○○
上列異議人即受處分人因違反道路交通管理處罰條例案件，對於
交通部公路總局臺中區監理所彰化監理站於民國97年11月14日所
為之處分（彰監四字第裁64-ZCB159905號）聲明異議，本院裁定
如下：
    主  文
異議駁回。
    理  由
一、原處分意旨略以：異議人即受處分人甲○○駕駛其所有車牌
    號碼H5-6705號自用小客車，於民國97年4月4日上午7時39分
    許，行經國道1號南下196.4公里處，違規行駛路肩，經內政
    部警政署國道公路警察局第三警察隊逕行舉發，爰依道路交
    通管理處罰條例第33條第1項第9款、第63條第1項之規定，
    處罰鍰新臺幣（下同）6千元，並記違規點數1點。
二、異議意旨略以：異議人對於上揭違規事實並不爭執，惟異議
    人係因未接獲原舉發單位寄發之舉發違反道路交通管理事件
    通知單（下稱舉發通知單），致逾期繳納罰緩而遭裁處6千
    元，爰依法聲明異議云云。
三、按汽車行駛於高速公路，未依規定使用路肩，處汽車駕駛人
    3千元以上6千元以下罰鍰，道路交通管理處罰條例第33條第
    1 項第9 款定有明文。次按處理違反道路交通管理事件，有
    關文書送達之程序，依行政程序法之規定，違反道路交通管
    理事件統一裁罰基準及處理細則第5條定有明文。送達，於
    應受送達人之住居所、事務所或營業所為之。於應送達處所
    不獲會晤應受送達人時，得將文書付與有辨別事理能力之同
    居人、受僱人或應送達處所之接收郵件人員。又送達，不能
    依前2條規定為之者，得將文書寄存送達地之地方自治或警
    察機關，並作送達通知書兩份，一份黏貼於應受送達人住居
    所、事務所、營業所或其就業處所門首，另一份交由鄰居轉
    交或置於該送達處所信箱或其他適當位置，以為送達。前項
    情形，由郵政機關為送達者，得將文書寄存於送達地之郵政
    機關，行政程序法第72條第1項前段、第73條第1項、第74條
    分別定有明文。再民事訴訟文書之寄存送達，依92年2月7日
    修正公布、同年9月1日施行之民事訴訟法第138條第2項規定
    ，自寄存之日起，經10日發生效力，此因應受送達人未必能
    即時領取訴訟文書而知悉其內容，故特設此規定以保障其權
    益。行政程序法雖未如前述民事訴訟法增設第138條第2項規
    定，但基於保障應受送達人權益之同一理由，解釋上應認為
    有上開規定之類推適用（臺灣高等法院96年度交抗字第290
    號裁定意旨參照）。
四、經查：
(一)、本件異議人駕駛車牌號碼H5-6705號自用小客車，於97年4月
    4日上午7時39分許，行經國道1號南下196.4公里處，因違規
    行駛路肩，經內政部警政署國道公路警察局第三警察隊逕行
    舉發之事實，為異議人所是認，且有內政部警政署國道公路
    警察局公警局交字第ZCB159905號舉發違反道路交通管理事
    件通知單影本1紙及採證照片影本1幀在卷可稽，異議人此部
    分之違規行為堪認屬實。
(二)、異議人之戶籍地址自69年1月9日起迄今，均係「彰化縣福興
    鄉○○村○○街12號」，有異議人之個人基本資料查詢結果
    1紙附卷為憑。原舉發機關前將上開舉發通知單交由郵政機
    關送達受處分人前開戶籍地址，因未獲會晤應受送達人本人
    ，亦無受領文書之同居人、受僱人或應受送達處所之接收郵
    件人員，已於97年5月6日將該送達文書寄存於彰化縣鹿港郵
    局，並作送達通知書2份，1份黏貼於應受送達人住居所門首
    ，1份置於該受送達處所信箱或其他適當位置，以為送達，
    此有送達證書影本及內政部警政署國道公路警察局第三警察
    隊97年10月28日公警三交字第0970373305號函各1紙附卷可
    參，足認該舉發通知單業已完成合法送達程序無誤，縱令異
    議人並未實際前往領取該通知單，仍應自寄存之日起經過10
    日即自97年5月16日發生合法送達之效力。
五、綜上所述，異議人之前開違規情節至為明確，且異議人於合
    法收受舉發通知單後，未於其上所載應到案日期即97年5 月
    25日前到案，則原處分機關依道路交通管理處罰條例第33條
    第1項第9款、第63條第1項及違反道路交通管理事件統一裁
    罰基準表等規定，裁處異議人罰鍰6千元，並記違規點數1點
    ，經核尚無違誤，本件異議人之異議為無理由，應予駁回。
據上論斷，應依道路交通案件處理辦法第19條，裁定如主文。
中    華    民    國    97    年    12    月    10    日
                  交通法庭        法  官  吳佳穎
以上正本證明與原本無異。
如不服本裁定，應於裁定送達後五日內向本院提出抗告狀 (須附
繕本 )。
中    華    民    國    97    年    12    月    15    日
                                  書記官  黃得翔


司法院資訊處製作；財團法人民間司法改革基金會備份。
